【裁判字號】    89,交易,58
【裁判日期】    890420
【裁判案由】    公共危險
【裁判全文】
台灣屏東地方法院刑事判決                         八十九年度交易字第五八號
    公  訴  人  臺灣屏東地方法院檢察署檢察官
    被      告  乙○○
右列被告因公共危險案件，經檢察官提起公訴（八十八年度偵字第七二０四號），本
院判決如左：
     主  文
乙○○服用酒類，不能安全駕駛動力交通工具而駕駛，累犯，處有期徒刑肆月，如易
科罰金，以參佰元折算壹日。
     事  實
乙○○前於民國（下同）八十三年間，因傷害案件，經法院判處有期徒刑二月，於八
十四年一月十六日執行完畢，猶不知警惕，明知酒醉後不得駕駛車輛，竟於八十八年
十月二十七日晚間，在不詳地點服用酒類後，已經酒醉而不能安全駕駛車輛，仍駕駛
ＶＴ－８２９１號小客車外出，致於酒醉情形下，在同日晚間十一時四十分許，行經
屏東縣屏東市○○○路○段三七六巷口時，疏於注意而與甲○○所騎乘之車號ＷＰ－
８８７號機車發生擦撞，乙○○事後為警測試其飲酒後吐氣所含酒精成份高達每公升
零點七七毫克（MG＼L）。案經屏東縣警察局屏東分局移送台灣屏東地方法院檢察署
檢察官偵查起訴。
     理  由
一、訊據被告乙○○矢口否認有於前開時地飲酒後駕車，致與甲○○之機車發生擦撞
    ，辯稱其與甲○○發生擦撞前，並未曾飲酒，係於與甲○○發生擦撞後，於將傷
    者送醫後，等待警方前往制作筆錄前，其先至附近之朋友家中，與朋友一同飲酒
    ，待接獲通知後，始行前往制作筆錄，並經警員測量其呼氣之酒精濃度，致其呼
    氣呈現酒精之反應等語。然查，證人即騎乘ＷＰ－８８７號機車而與被告發生擦
    撞之甲○○、蔡淑薇等於偵查中均結證稱，被告於案發當時身上即有很濃之酒味
    等語，且經檢察官將本案送請法務部調查局對被害人及被告作測謊鑑定，茲據該
    局採控制問題法、混合問題法鑑定結果：（一）、乙○○稱：肇事前其未曾飲酒
    。經測試呈情緒波動之反應，應係說謊。（二）、甲○○稱：其至醫院時方聞得
    乙○○身上酒味，經測試無情緒波動之反應，應未說謊。（三）、蔡淑薇稱：案
    發時其聞得乙○○身上酒味，經測試無情緒波動之反應，應未說謊。有法務部調
    查局八十九年二月九日（八九）陸（三）字第八九００五六三０號檢驗通知書乙
    紙在卷可稽，亦堪為前開證人等證詞之佐證，足認被告確於與甲○○所駕駛之機
    車擦撞前即已飲用酒類；再查，被告駕車肇事後經警測試其飲酒後吐氣所含酒精
    成份高達每公升零點七七毫克，已超出法定標準值甚多，有酒精測試表附卷可稽
    ，依交通部所頒血液中酒精濃度、酒醉程度及可能呈現之症狀關係表所示，當行
    為人呼氣中酒精濃度超過每公升零點七一毫克時，即屬茫醉程度，可能呈現與興
    奮狀合併出現麻痺症狀，言語略不清楚，運動失調，平衡障礙顏面蒼白及判斷力
    遲鈍之狀況，再參以被告於案發時竟於市區中以時速八十公里以上之高速行駛，
    再於甲○○之機車已經駛入內側車道將作左轉之際，因疏未注意，致煞車不及，
    而與甲○○所騎之上開機車擦撞，可見其當時神智並非清醒，其已達酒醉之狀態
    而不能安全駕駛至為灼然。至證人黃文德、陳慶存雖於偵查中均結證稱，被告於
    案發並將蔡淑薇送醫之後，警方對其制作筆錄前，曾先至陳慶存家中與陳慶存及
    等人討論發生車禍之事，並在該處飲酒等語，然訊據被告陳稱係十月二十七日晚
    上十一時四十分許與甲○○發生車禍，則依常情計算，待其將蔡淑薇送醫後，再
    至陳慶存家中，應至少為隔日零時以後，但證人陳慶存於偵查中卻稱被告係於十
    月二十七日晚間十一時許至其家中，而證人黃文德則稱被告係於十二時許至陳慶
    存家中，又被告陳稱其於陳慶存家中喝酒僅約五分鐘，而陳慶存證稱被告停留約
    十多分鐘，黃文德則稱被告停留約半小時，是被告與證人陳慶存、黃文德對於渠
    等所謂被告於發生車禍後，至陳慶存家中飲酒之情節既有如上重大之歧異，且陳
    慶存、黃文德均為被告之友，並為被告所聲請傳訊之證人，其證詞即不免對被告
    有所迴護，是渠等之證詞即不足為被告有利之認定。綜上所述，被告犯罪事證已
    臻明確，犯行已堪認定。
二、核被告乙○○所為，係犯刑法第一百八十五條之三之公共危險罪。被告前於八十
    三年間，因傷害案件，經法院判處有期徒刑二月，於八十四年一月十六日執行完
    畢，有其前科表足稽，於五年內再犯有期徒刑以上之本罪，為累犯，應加重其刑
    。爰審酌被告素行、酒醉駕車嚴重危害路上人車之安全及其犯後一再飾詞否認犯
    行之態度等情狀，量處如主文所示之刑，並諭知易科罰金之折算標準。
據上論斷，應依刑事訴訟法第二百九十九條第一項前段，刑法第一百八十五條之三、
第四十七條、第四十一條，罰金罰鍰提高標準條例第二條，判決如主文。
本案經檢察官何克昌到庭執行職務。
中    華      民      國      八十九      年      四    月      二十    日
                                      臺灣屏東地方法院刑事第一庭
                                          法  官    莊鎮遠
右正本證明與原本無異。
對於本判決如有不服應於收受送達後十日內向本院提出上訴書狀上訴於台灣高等法院
高雄分院並按他造當事人之人數附具繕本。
                                          書記官   吳光璵
中      華      民      國      八十九      年     四    月    二十    日
附錄論罪法條：
刑法第一百八十五條之三：
服用毒品、麻醉藥品、酒類或其他相類之物，不能安全駕駛動力交通工具而駕駛者，
處一年以下有期徒刑、拘役或三萬元以下罰金。


司法院資訊處製作；財團法人民間司法改革基金會備份。
